臺灣臺中地方法院刑事判決
111年度訴字第639號
公  訴  人  臺灣臺中地方檢察署檢察官
被      告  NILLANIT WIRAPONG（中文姓名：威朋）




選任辯護人  蔡昆宏律師
上列被告因違反毒品危害防制條例案件，經檢察官提起公訴（11
0年度偵字第40597號、111年度偵字第7374號），本院判決如下
：
   主    文
NILLANIT WIRAPONG犯如附表一編號1至3所示之罪，各處如附表
一編號1至3所示之刑及沒收。應執行有期徒刑參年肆月；沒收部
分併執行之。
    犯罪事實
一、NILLANIT WIRAPONG（泰國籍，中文姓名：威朋，下稱威朋
    ）明知甲基安非他命屬毒品危害防制條例第2 條第2 項第2 
    款所列管之第二級毒品，竟分別基於販賣第二級毒品以營利
    之犯意，透過其所有之手機（門號：0000-000000號、IMEI
    碼：00000000000000000號）聯繫後，各於如附表二所示之
    時間、地點，與如附表二所示之HMUENTONGDEE PAKKAWAT（
    中文姓名：巴卡，下稱巴卡）、THACI EKKALAK（中文姓名
    ：卡拉，下稱卡拉）、NGOENNA AUMPHON（中文姓名：安彭
    ，下稱安彭）完成如附表二所示之毒品交易（交易金額、過
    程均詳如附表二所示）。嗣警方於民國110年10月12日、13
    日因另案查緝違反毒品危害防制條例案件而知悉如附表二所
    示之人毒品來源，於110年12月9日下午1時20分許，持本院
    核發之搜索票，在臺中市○○區○○路000巷0弄00號執行搜索，
    扣得威朋所有供其聯繫販賣如附表二所示毒品之上開手機1
    支，因而查獲。
二、案經臺灣臺中地方檢察署檢察官指揮新竹市政府警察局第二
    分局偵查起訴。
    理    由
一、證據能力：
  ㈠按刑事訴訟法第159 條之5 規定被告以外之人於審判外之陳
    述，雖不符前4 條之規定，而經當事人於審判程序同意作為
    證據，法院審酌該言詞陳述或書面陳述作成時之情況，認為
    適當者，亦得為證據。當事人、代理人或辯護人於法院調查
    證據時，知有第159 條第1 項不得為證據之情形，而未於言
    詞辯論終結前聲明異議者，視為有前項之同意，其立法意旨
    在於傳聞證據未經當事人之反對詰問予以核實，原則上先予
    排除，惟若當事人已放棄詰問或未聲明異議，基於證據資料
    愈豐富，愈有助於真實發現之理念，且強化言詞辯論原則，
    法院自可承認該傳聞證據例外擁有證據能力。查本判決下述
    引用被告以外之人於審判外之陳述（含書面陳述）皆屬傳聞
    證據，被告威朋及其辯護人於本院準備程序時表示對該等證
    據資料均無意見並同意作為本案證據為調查（見本院卷第67
    頁），且檢察官、被告及其辯護人迄至言詞辯論終結前亦皆
    未聲明異議，本院審酌上開證據資料製作時之情況尚無違法
    不當等瑕疵，且與本案具有關連性，認為以之作為證據應屬
    適當，揆諸前開規定，爰逕依刑事訴訟法第159 條之5 規定
    ，認前揭證據資料均具有證據能力。
  ㈡又傳聞法則乃對於被告以外之人於審判外之言詞或書面陳述
    而為之規範，本案判決以下所引用之非供述證據，無刑事訴
    訟法第159 條第1 項規定傳聞法則之適用，經本院於審理時
    依法踐行調查證據程序，檢察官、被告及其辯護人均不爭執
    各該證據之證據能力，且與本案待證事實具有自然之關聯性
    ，亦查無依法應排除其證據能力之情形，依法均得作為證據
    。
二、認定犯罪事實所憑之證據及理由： 
　㈠上開等犯罪事實業據被告於警詢、偵查中、本院訊問、準備
    程序及審理時均坦承不諱（見臺灣臺中地方檢察署110年度
    偵字第40597號卷第17-28、163-166頁；本院聲羈卷第19-23
    頁；本院卷第25、67、144、150頁），並經證人即如附表二
    所示購毒者巴卡、卡拉、安彭分別於警詢、偵查中證述明確
    （卷頁見附表三、乙、供述證據部分），另有如附表三所示
    非供述證據（詳見附表三、甲、非供述證據部分）在卷可參
    ，及上開手機1支扣案可資佐證，是被告之自白與客觀事實
    相符，可以採信。
　㈡按販賣毒品與合資購買、代為購買或原價轉讓而幫助他人施
    用毒品、與他人共同持有毒品或轉讓毒品，在外觀上雖均有
    授受毒品及現金之行為，但因其主觀上是否具有營利意圖而
    異其罪名之論斷；即販賣毒品罪，係以行為人主觀上有營利
    之意圖，客觀上將毒品價售或有償讓與他人為其構成要件，
    若行為人主觀上並無營利之意圖，即與販賣毒品罪之構成要
    件不相符合（最高法院104 年度台上字第3201號、102 年度
    台上字第2541號判決要旨均足資參照）。又販賣毒品係政府
    嚴予查緝之違法行為，且可任意分裝或增減其分量，各次買
    賣之價格，當亦各有差異，隨供需雙方之資力、關係之深淺
    、需求之數量、貨源之充裕與否、販賣者對於資金之需求如
    何即殷切與否，以及政府查緝之態度，進而為各種不同之風
    險評估，而為機動性之調整，販賣者從各種「價差」或「量
    差」或「純度」謀取利潤方式，或有差異，然其所圖利益之
    非法販賣行為目的，則屬相同，並無二致。被告於本院訊問
    程序時陳稱略以：本案販賣毒品係賺取一點價差及可免費拿
    到毒品施用等語在卷（見本院聲羈卷第21頁），可見被告確
    實藉此牟利，否則自無費心甘願承受重典，而涉犯販賣第二
    級毒品罪責之必要，是其就如附表二所示各次犯行主觀上皆
    具有營利之意圖至明。
  ㈢綜上所述，本件事證明確，被告上開等犯行，皆堪認定，均
    應予以依法論科。
三、論罪科刑： 
　㈠查甲基安非他命為毒品危害防制條例列管之第二級毒品。又
    安非他命類（Amphetamine-like）藥品，對中樞神經具有強
    烈興奮作用，服用後會引起不安、頭昏、顫抖、亢進性反應
    、失眠、焦慮、譫妄，並產生耐藥性、依賴性、欣慰感等副
    作用，經前行政院衛生署（於102 年7 月23日改制為衛生福
    利部，下仍以舊制稱之）分別於68年7 月7 日以衛署藥字第
    221433號、69年12月8 日以衛署藥字第30114 號公告，列為
    不准登記藥品及禁止使用各在案。復經同署於75年7 月11日
    以衛署藥字第597627號公告，安非他命類（Amphetamine-li
    ke）藥品包括Amphetamine ,Dexamphetamine ,Methampheta
    mine與其衍生物之鹽類及製劑，一概禁止使用。又經同署於
    79年10月9 日以衛署藥字第904142號公告，安非他命類（Am
    phetamine-like）藥品列入麻醉藥品管理條例第2 條第4款
    所定「化學合成類麻醉藥品」管理，並禁止於醫療上使用，
    故甲基安非他命（Methamphetamine ）其性質上仍不失為禁
    藥，不因列入「化學合成類麻醉藥品」管理，而有所變異，
    自不得非法持有、轉讓及販賣。次按，一犯罪行為同時有二
    種以上之法律規定可資處罰者，為法條競合，應先依「重法
    優於輕法」、「後法優於前法」等法理，以決定適用之法律
    ，如行為後處罰之法律有變更，再依刑法第2 條規定為新舊
    法之比較適用；是明知甲基安非他命為禁藥而販賣，除各應
    成立毒品危害防制條例第4 條第2 項之販賣第二級毒品罪外
    ，亦同時構成藥事法第83條第1 項之販賣禁藥，為一犯罪行
    為同時有二種法律可資處罰之法條競合，應依「重法優於輕
    法」、「後法優於前法」法理，擇一處斷。而104 年12月2 
    日修正公布後之藥事法第83條第1 項明文規定販賣禁藥罪，
    其法定刑為「七年以下有期徒刑，得併科新臺幣五千萬元以
    下罰金。」；又毒品危害防制條例於87年5 月20日公布，同
    年月22日生效，該條例第2 條第2 項第2 款將甲基安非他命
    列為第二級毒品，同法第4 條第2 項亦定有販賣第二級毒品
    罪，98年5 月20日修正後法定刑為「無期徒刑或七年以上有
    期徒刑，得併科新臺幣一千萬元以下罰金。」（即109年1 
    月15日修正前之法條），及現行毒品危害防制條例第4 條第
    2 項（於109 年1 月15日修正公布並於109 年7 月15日生效
    施行）於修正後法定刑再提高為「處無期徒刑或十年以上有
    期徒刑，得併科新臺幣一千五百萬元以下罰金」，是販賣第
    二級毒品部分，毒品危害防制條例第4 條第2 項之法定本刑
    ，較修正後藥事法第83條第1 項之法定本刑之罪為重，依前
    述「重法優於輕法」之法理，販賣第二級毒品甲基安非他命
    部分，應優先適用毒品危害防制條例第4 條第2 項之規定處
    斷，併予敘明（最高法院98年度台上字第3569號、99年度台
    上字第2041號判決意旨參照）。核被告如附表一編號1至3（
    即如附表二編號1至3）所為，均係犯毒品危害防制條例第4
    條第2項之販賣第二級毒品罪。被告因販賣而持有第二級毒
    品甲基安非他命之低度行為，分別為其各次販賣第二級毒品
    甲基安非他命之高度行為吸收，均不另論罪。
　㈡被告所犯如附表一所示各罪，犯意各別，行為互殊，均應予
    分論併罰。
　㈢按犯第4條至第8條之罪於偵查及歷次審判中均自白者，減輕
    其刑，毒品危害防制條例第17條第2項定有明文。被告就上
    開等犯行於偵查中、本院審理時均坦承不諱，業如前述，應
    依前揭規定均減輕其刑。
　㈣按毒品危害防制條例第17條第1 項所謂「供出毒品來源，因
    而查獲其他正犯或共犯者，減輕或免除其刑。」，係指具體
    提供毒品來源之資訊，使調查或偵查犯罪之公務員知悉而對
    之發動調查或偵查，並據以破獲者而言（最高法院101 年度
    台上字第713號判決要旨參照）。查被告雖於警詢時供稱其
    本件販賣之毒品係向泰國籍男子「普哇乃」（中文譯音）購
    買取得等語，惟依卷附臺灣臺中地方檢察署111年6月8日回
    函（見本院卷第137頁）及相關警方調查結果，檢警尚查無
    被告本案毒品上手等具體事證，是本件並無被告提供毒品來
    源之資訊，使調查或偵查犯罪之公務員知悉而對之發動調查
    或偵查，並據以破獲之情形，自無毒品危害防制條例第17條
    第1 項規定之適用，附此敘明。
　㈤按刑法第59條所規定之酌量減輕其刑，係裁判上之減輕，必
    以犯罪之情狀可憫恕，認為宣告法定最低度之刑猶嫌過重者
    ，始有其適用；如別有法定減輕之事由，應先依法定減輕事
    由減輕其刑後，猶嫌過重時，始得為之；若有2 種以上法定
    減輕事由，仍應先依法定減輕事由遞減其刑後，猶嫌過重時
    ，始得再依刑法第59條規定酌減其刑（最高法院105 年度台
    上字第952 號、102年度台上字第3444號判決意旨參照）。
    又同為販賣毒品之人，其原因動機不一，犯罪情節未必相同
    ，或有大盤毒梟者，亦有中、小盤之分，其販賣行為所造成
    危害社會之程度自屬有異。於此情形，倘依其情狀處以較輕
    之徒刑，即足以懲儆，並可達防衛社會之目的者，自非不可
    依客觀之犯行與主觀之惡性二者加以考量其情狀，是否有可
    憫恕之處，適用刑法第59條之規定酌量減輕其刑，期使個案
    裁判之量刑，能斟酌至當，符合比例原則。本院審酌被告如
    附表一所示各次販賣之毒品價值及本案販賣次數、對象等販
    售規模及獲利，其犯罪之情節並非至惡，各次犯行依毒品危
    害防制條例第17條第2 項之規定減刑後，仍有刑度過苛之情
    ，是本院認被告上開等犯行之犯罪情狀，在客觀上足以引起
    一般人之同情，情節尚堪憫恕，爰依刑法第59條規定皆酌量
    減輕其刑，併就被告前述自白犯罪之減輕事由遞減輕之。
　㈥爰審酌被告明知毒品對人體身心健康戕害甚大，足使施用者
    產生具有高危險之生理成癮性及心理依賴性，危害社會治安
    ，仍無視國家對於杜絕毒品犯罪之禁令，販賣第二級毒品甲
    基安非他命予他人，所為實屬不該；考量被告販賣之對象、
    次數、金額等危害程度，及其犯罪動機、目的、手段與所生
    危害；兼衡被告始終坦承全部犯行之態度，暨其自陳之學歷
    、工作與生活狀況（見本院卷第152 頁）等一切情狀，分別
    量處如附表一編號1 至3所示之刑。另行為人所犯數罪非惟
    犯罪類型相同，且其行為態樣、手段、動機均相似者，於併
    合處罰時其責任非難重複之程度更高，更應酌定較低之應執
    行刑；反之，行為人所犯數罪各屬不同之犯罪類型者，於併
    合處罰時其責任非難重複之程度最低，當可酌定較高之應執
    行刑。本院參酌被告所犯均為販賣第二級毒品之犯罪類型，
    考量其犯罪手段、模式相似，可歸責之重複程度較高，復衡
    以被告犯案時年齡、犯罪期間整體之次數、頻率與模式，並
    斟酌其所犯數罪反應之人格特性，暨權衡該罪之法律目的及
    相關刑事政策，而為整體評價後定被告之應執行刑如主文所
    示，以示懲儆。
四、沒收部分：　
　㈠按犯第4 條至第9 條、第12條、第13條或第14條第1 項、第2
     項之罪者，其供犯罪所用之物，不問屬於犯罪行為人與否
    ，均沒收之，毒品危害防制條例第19條第1 項定有明文。扣
    案上開手機1支，係供被告聯繫如附表二所示之人交易毒品
    所用等情，經被告於本院審理時供承在卷（見本院卷第149
    頁），不問屬於犯罪行為人與否，應依毒品危害防制條例第
    19條第1 項規定，於其各罪科刑項下皆宣告沒收。
　㈡按犯罪所得，屬於犯罪行為人者，沒收之，前2 項之沒收，
    於全部或一部不能沒收或不宜執行沒收時，追徵其價額，刑
    法第38條之1 第1 項前段、第3 項定有明文。被告就如附表
    二編號1、2所示販賣毒品之犯行，各取得3500元之對價而為
    其犯罪所得，雖未據扣案，仍應依上開規定，於其所犯如附
    表一編號1至2所示各罪科刑項下分別宣告沒收，並於全部或
    一部不能沒收或不宜執行沒收時，追徵其價額。至如附表二
    編號3所示部分，被告於本院審理時否認有收到交易價款等
    語（見本院卷第149頁），證人安彭於警詢、偵查中亦均證
    稱尚未交付毒品價款等情（卷頁詳見附表三、乙、供述證據
    部分），卷內復無積極證據證明被告確有取得價金或其他犯
    罪所得，即無從宣告沒收或追徵。
據上論斷，應依刑事訴訟法第299 條第1 項前段，毒品危害防制
條例第4 條第2 項、第17條第2 項、第19條第1 項，刑法第11條
、第59條、第51條第5 款、第38條之1 第1 項前段、第3項、第4
0條之2第1 項，判決如主文。
本案經檢察官黃鈺雯提起公訴，檢察官張凱傑到庭執行職務。
中　　華　　民　　國　　111 　年　　8 　　月　　16　　日
                 刑事第十八庭  審判長法  官  李昇蓉
 　　　　　　　　　　　　　　　　    法  官  侯驊殷 
　　　　　　　　　　　　　　　　　　 法  官  張美眉
以上正本證明與原本無異。
不服本判決應於收受送達後20日內向本院提出上訴書狀，並應敘
述具體理由；其未敘述上訴之理由者，應於上訴期間屆滿後20日
內向本院補提理由書（均須按他造當事人之人數附繕本）「切勿
逕送上級法院」。
                                     書記官　王麗雯　　
中　　華　　民　　國　　111 　年　　8 　　月　　16　　日
                                
附錄論罪科刑法條：
毒品危害防制條例第4條
製造、運輸、販賣第一級毒品者，處死刑或無期徒刑；處無期徒
刑者，得併科新臺幣3 千萬元以下罰金。
製造、運輸、販賣第二級毒品者，處無期徒刑或10 年以上有期
徒刑，得併科新臺幣1 千5 百萬元以下罰金。
製造、運輸、販賣第三級毒品者，處7 年以上有期徒刑，得併科
新臺幣 1 千萬元以下罰金。
製造、運輸、販賣第四級毒品者，處5 年以上12 年以下有期徒
刑，得併科新臺幣5 百萬元以下罰金。
製造、運輸、販賣專供製造或施用毒品之器具者，處1 年以上7 
年以下有期徒刑，得併科新臺幣1 百50 萬元以下罰金。
前五項之未遂犯罰之。

附表一：
編號 犯罪事實 主文 1 犯罪事實欄一及如附表二編號1所示 NILLANIT WIRAPONG犯販賣第二級毒品罪，處有期徒刑貳年玖月。扣案手機（IMEI碼：00000000000000000號）壹支沒收；未扣案犯罪所得新臺幣參仟伍佰元沒收，於全部或一部不能沒收或不宜執行沒收時，追徵其價額。。 2 犯罪事實欄一及如附表二編號2所示 NILLANIT WIRAPONG犯販賣第二級毒品罪，處有期徒刑貳年玖月。扣案手機（IMEI碼：00000000000000000號）壹支沒收；未扣案犯罪所得新臺幣參仟伍佰元沒收，於全部或一部不能沒收或不宜執行沒收時，追徵其價額。 3 犯罪事實欄一及如附表二編號3所示 NILLANIT WIRAPONG犯販賣第二級毒品罪，處有期徒刑貳年玖月。扣案手機（IMEI碼：00000000000000000號）壹支沒收。 

附表二：
編號 時間 地點 購毒者 交易內容 幣別：新臺幣（下同） 1 110年10月11日下午2時30分許 臺中市○○區○○路○段000巷00弄0號 巴卡 卡拉  由巴卡、卡拉共同出資（巴卡支付2000元、卡拉支付1500元），以3500元為代價，由巴卡出面於左列時間、地點向威朋購買甲基安非他命1包。 2 110年8月10日下午5時許 臺中市南區之大慶火車站 安彭 於左列時間、地點，由安彭以3500元為代價向威朋購買甲基安非他命1包。 3 110年10月10日上午10時許 臺中市○○區○○路000巷00號 安彭 於左列時間、地點，威朋同意以3500元為交易代價，因而先行交付甲基安非他命1包予安彭而交易完畢，然安彭迄今尚未支付威朋購毒款項。 

附表三：
證據名稱 甲、非供述證據： ㈠臺灣臺中地方檢察署110年度他字第8109號偵查卷宗卷一（81    09他卷）　    1、新竹市警察局第二分局110年11月2日偵查報告（第9至第1       0頁）    2、威朋之內政部移民署外人居停留資料查詢（外勞）-明細       內容（第11頁、第207頁）（40597偵卷第147頁）       （7374偵卷第153頁）    3、威朋之居留外僑動態管理系統（第13頁、第208頁）（405       97偵卷第149頁）（7374偵卷第155頁）    4、巴卡之110年10月27日指認犯罪嫌疑人紀錄表、指認表、       對照表（第35至第37頁、第145至第147頁）（40597偵卷6       9至第71頁）（7374偵卷第73至第75頁）    5、卡拉之110年10月27日指認犯罪嫌疑人紀錄表、指認表、       對照表（第59至第61頁、第183至第185頁）（40597偵卷       103至第105頁）（7374偵卷第111至第113頁）    6、安彭之聯絡交易毒品談話內容手機翻拍照片（第68至第69       頁、第192至第193頁）（40597偵卷第113至第115頁）       （7374偵卷第83至第92頁、第125至第129頁）    7、巴卡、卡拉、安彭之居留外僑動態管理系統（第71至第75       頁、第211至第215頁）（40597偵卷第151至第155頁）       （7374偵卷第161至第165頁）　    8、巴卡之MESSENGER對話手機翻拍照片（第97至第106頁、第       153至第162頁）（40597偵卷第79至第88頁、第135至第14       4頁）（7374偵卷第167至第176頁）    9、安彭之110年10月27日指認犯罪嫌疑人紀錄表、指認表、       對照表（第111至第113頁 、第201至第205頁）（40597偵       卷第125至第129頁）（7374偵卷第137至第141頁）　　   10、新竹市警察局第二分局偵查隊110年12月4日偵查報       告（第121頁）   11、威朋與巴卡之交易毒品監視器錄影畫面（第123頁）       （40597偵卷第145頁）（7374偵卷第177頁） ㈡臺灣臺中地方檢察署110年度偵字第40597號偵查卷宗（40597   偵卷）　　　　    1、威朋之110年12月10日指認犯罪嫌疑人紀錄表、指認表、       真實姓名年籍對照表（第29至第32頁）（7374偵卷第33至       第36頁）　    2、威朋手機截圖翻拍照片（第33至第37頁）（7374偵卷第37       至第41頁）    3、威朋之新竹市警察局110年12月9日13時20分第二分局搜索       、扣押筆錄、扣押物品目錄表（第41至第45頁）       （7374偵卷第45至第49頁）　　    4、威朋之新竹市警察局110年12月9日13時45分第二分局搜索       筆錄、扣押物品目錄表（第47至第51頁）       （7374偵卷第51至第55頁）　　　    5、威朋所使用之手機之扣案照片（第53頁）（7374偵卷第57       頁）    6、安彭之嘉義縣警察局竹崎分局尿液檢驗結果報告（第117       頁）　　　　    7、巴卡之台灣尖端先進生技醫藥股份有限公司110年11月2日       濫用藥物檢驗報告（第131頁）（7374偵卷第147頁）    8、卡拉之台灣尖端先進生技醫藥股份有限公司110年11月2日       濫用藥物檢驗報告（第133頁）（7374偵卷第149頁）　　 ㈢臺灣臺中地方檢察署111年度偵字第7374號偵查卷宗（7374偵   卷）   1、新竹市警察局第二分局111年2月6日刑事案件報告書（第11      至第13頁）   2、威朋販賣毒品犯罪事實一覽表（第15頁）　　   3、正修科技大學超微量研究科技中心111年1月26日尿液檢驗      報告（第151頁） ㈣本院卷   1、111 年度院保字第784 號扣押物品清單暨扣押物品照片   2、臺灣臺中地方檢察署111 年6 月8 日中檢永誠111 偵7374      字第1119061104號函   乙、供述證據：  ㈠證人巴卡   1、110年10月12日警詢筆錄（8109他卷第15至第25頁、第125      至第135頁）（40597偵卷第55至第60頁）（7374偵卷第59      至第64頁）   2、110年10月27日警詢筆錄（8109他卷第27至第33頁、第137      至第143頁）（40597偵卷第61至第67頁）（7374偵卷第65      至第71頁）　   3、110年11月25日警詢筆錄（8109他卷第91至第95頁、第149      至第151頁）（40597偵卷第73至第77頁）（7374偵卷第77      至第81頁）   4、110年11月25日偵訊筆錄（8109他卷第79至第89頁）（具      結）　    5、111年1月12日警詢筆錄（40597偵卷第189至第191頁）      （7374偵卷第93至第95頁）   6、111年1月12日偵訊筆錄（40597偵卷第193至第201頁）      （具結）  ㈡證人卡拉   1、110年10月12日警詢筆錄（8109他卷第39至第49頁、第163      至第173頁）（40597偵卷第89至第94頁）（7374偵卷第97      至第102頁）　 　   2、110年10月27日警詢筆錄（8109他卷第51至第57頁、第175      至第181頁）（40597偵卷第95至第101頁）（7374偵卷第10      3至第109頁）　   3、110年11月25日偵訊筆錄（8109他卷第79至第89頁）（具      結）　  　   4、111年1月12日警詢筆錄（40597偵卷第185至第187頁）      （7374偵卷第115至第117頁） 　    5、111年1月12日偵訊筆錄（40597偵卷第193至第201頁）      （具結）　   ㈢證人安彭　　      1、110年10月13日警詢筆錄（8109他卷第63至第67頁、第187      至第191頁）（40597偵卷第107至第111頁）（7374偵卷第1      19至第123頁）   2、110年10月27日警詢筆錄（8109他卷第107至第109頁、第19      5至第199頁）（40597偵卷第119至第123頁）（7374偵卷第      131至第135頁）   3、110年11月25日偵訊筆錄（8109他卷第79至第89頁）（具      結）　   4、111年1月12日警詢筆錄（40597偵卷第181至第183頁）      （7374偵卷第143至第145頁）   5、111年1月12日偵訊筆錄（40597偵卷第193至第201頁）      （具結）